【裁判字號】    99,醫上,8
【裁判日期】    991009
【裁判案由】    損害賠償
【裁判全文】
臺灣高等法院臺中分院民事裁定  99年度醫上字第8號
上  訴  人  戊○○
            丁○○
            丙○○
上列上訴人因與被上訴人仁愛醫療財團法人大里仁愛醫院等3人
間請求損害賠償事件，不服本院中華民國99年8月24日所為第二
審判決，提起上訴，本院裁定如下：
      主  文
上訴人應於本裁定正本送達翌日起七日內，補繳第三審裁判費新
台幣參萬伍仟陸佰伍拾伍元，及補提委任律師或具律師資格關係
人之人為訴訟代理人之委任狀，逾期即裁定駁回其上訴。
      理  由
一、按上訴不合程式或有其他不合法之情形而可以補正者，原第
    一審法院應定期間命其補正；如不於期間內補正，應以裁定
    駁回之；前項規定於第三審程序準用之，民事訴訟法第442
    條第2項、第481條分別定有明文。次按提起上訴，應依同法
    第77條之16第1項規定繳納裁判費，此為必須具備之程式。
    又按以一訴主張數項標的者，其價額合併計算之，民事訴訟
    法第77條之2第1項前段定有明文。所謂「以一訴主張數項標
    的」，係包括當事人為複數之主觀訴之合併在內。在普通共
    同訴訟，如當事人共同提起上訴者，應就各共同訴訟人分別
    主張之數項標的合併計算其金額或價額，既經合併計算，即
    應合併繳納裁判費用；且其上訴利益之計算，依同法第466
    條第4項之規定，既準用同法關於計算訴訟標的價額之規定
    ，自亦應合併計算（最高法院76年台抗字第195號裁定意旨
    、楊建華著《問題研析－民事訴訟法（三）》第56頁至60頁
    、第407頁至411頁參照）。
二、經查本件上訴人戊○○、丁○○、丙○○等3人於原審共同
    起訴，本與各別之請求權基礎，分別請求被上訴人仁愛醫療
    財團法人大里仁愛醫院、乙○○、甲○○等3人應連帶對其
    等為損害賠償，核上訴人3人間屬普通共同訴訟關係，其等
    不服本院第二審判決，共同具狀提起上訴，揆諸首揭開說明
    ，訴訟標的金額或價額自應合併計算，並應合併繳納裁判費
    用。準此，本件損害賠償事件，核其訴訟標的金額為新台幣
    （下同）230萬元，第三審應徵裁判費為35,655元，茲依民
    事訴訟法第481條、第442條第2項前段規定，限上訴人於收
    受本裁定正本7日內，如數逕向本院補繳。
三、第按，「對於第二審判決上訴，上訴人應委任律師為訴訟代
    理人，但上訴人或其法定代理人具有律師資格者，不在此限
    ；上訴人之配偶、三親等內之血親、二親等內之姻親，或上
    訴人為法人、中央或地方機關時，其所屬專任人員具有律師
    資格並經法院認為適當者，亦得為第三審訴訟代理人；第一
    項但書及第二項情形，應於提起上訴或委任時釋明之；上訴
    人未依第一項、第二項規定委任訴訟代理人，或雖依第二項
    委任，法院認為不適當者，第二審法院應定期先命補正，逾
    期未補正，亦未依第466條之2為聲請者，第二審法院應以上
    訴不合法裁定駁回之」，民事訴訟法第466條之1定有明文。
    本件上訴人對於本院第二審判決提起上訴，未依規定提出委
    任律師或具律師資格之關係人為訴訟代理人之委任狀，爰依
    上開規定限期命補正。
四、上訴人逾期未依本裁定補正者，即依法裁定駁回其上訴，特
    此裁定。
中    華    民    國    99    年    10    月    9     日
                民事第二庭    審判長法  官  邱森樟
                                    法  官  翁芳靜
                                    法  官  謝說容
以上正本係照原本作成。
不得抗告。
                                    書記官  胡美娟
中    華    民    國    99    年    10    月    12    日
                                                      Ｖ

司法院資訊處製作；財團法人民間司法改革基金會備份。
